最高法院民事裁定                              八十六年度台上字第二七二四號
    上  訴  人  丙○○
    被 上訴 人  乙○○
                甲○○
右當事人間請求損害賠償事件，上訴人對於中華民國八十五年四月十六日台灣高等法
院更審判決（八十四年度訴更(二)字第九號），提起上訴，本院裁定如左：
    主  文
上訴駁回。
上訴訴訟費用由上訴人負擔。
    理  由
按對於第二審判決上訴，非以其違背法令為理由，不得為之。民事訴訟法第四百六十
七條定有明文。依同法第四百六十八條規定，判決不適用法規或適用不當者，為違背
法令。而判決有同法第四百六十九條所列各款情形之一者，為當然違背法令。是當事
人提起上訴，如依民事訴訟法第四百六十八條規定，以第二審判決有不適用法規或適
用法規不當為理由時，其上訴狀或理由書應有具體之指摘，並揭示該法規之條項或其
內容。若係成文法以外之法則，應揭示該法則之旨趣。倘為司法院解釋、或本院之判
例，則應揭示該判解之字號或其內容。如以民事訴訟法第四百六十九條所列各款情形
為理由時，其上訴狀或理由書，應揭示合於該條款之事實。上訴狀或理由書如未依此
項方法表明，或其所表明者，顯與上開法條規定之情形不相合時，即難認為已對第二
審判決之違背法令有具體之指摘，其上訴自難認為合法。本件上訴人對第二審判決其
敗訴部分提起上訴，雖以該部分判決違背法令為由。惟核其上訴理由狀所載內容，係
就原審取捨證據、認定事實之職權行使，指摘其為不當，而未具體表明合於不適用法
規、適用法規不當、或民事訴訟法第四百六十九條所列各款之情形，難認對該部分判
決之如何違背法令已有具體之指摘。依首揭說明，應認其上訴為不合法。又查本院二
十二年上字第三五三號、六十一年台上字第一九八七號、六十三年台上字第一三九四
號判例，係就身體或健康受侵害，其喪失或減少勞動能力之價值、金額或所得，所為
之闡示，核與上訴人所爭執之不能工作期間之計算，顯不相涉，自無援引之餘地。復
查上訴人請求被上訴人乙○○賠償車輛修理費新台幣四萬零四百四十元部分，經原法
院八十二年度訴更(一)字第一○號判決駁回上訴人此部分之訴，並經本院八十四年度台
上字第五二三號判決駁回上訴人此部分之上訴，而告確定在案。是此部分請求原審並
未予以裁判，上訴人猶執為上訴理由，亦屬誤會。上訴人就原判決駁回其餘之訴部分
之上訴，自非已合法表明其上訴理由，顯難認為合法。
次查上訴人於原審並未聲請宣告假執行（見原審訴更(二)字卷一三頁背面、一二一頁正
面），且原判決並無關於假執行之裁判，上訴人竟提起假執行部分之上訴，亦非合法
。
末按提起上訴，惟得對於原判決所列之他造當事人為之。查本件被上訴人甲○○既非
原判決所列之他造當事人，上訴人竟對之提起上訴，依上說明，亦非合法。
據上論結，本件上訴為不合法。依民事訴訟法第四百八十一條、第四百四十四條第一
項、第九十五條、第七十八條，裁定如主文。
中      華      民      國    八十六    年      八      月     三十     日
                              最高法院民事第二庭
                                  審判長法官  曾  桂  香
                                        法官  劉  延  村
                                        法官  徐  璧  湖
                                        法官  劉  福  聲
                                        法官  陳  國  禎
      右正本證明與原本無異
                                              書  記  官
中      華      民      國    八十六    年      九      月    十一      日
